# 关于长期应收款的折现问题

提问人：helencrowhhy 时间：2016-02-06 13:31:56
请教，在新准则下，长期房屋租赁押金应按照现值折现，会计处理怎么做？比如 100 块， 5 年后收回，现值为 78 。第一年初付出去的时候，怎么做帐呢？ 借：长期应收押金 100 贷：银行存款 (100)
借：财务费用 22 贷：长期应收押金-未实现融资收益(22)
然后每年末确认利息收入，冲减长期应收押金-未实现融资收益？

回答人：chenyiwei
上述第二笔分录中的借方科目应为长期待摊费用。后续租赁期间，长期待摊费用按直线法摊销，计入各期租金费用；未实现融资收益按实际利率法摊销，计入各期利息收入。所以两者的摊销方法不同，对各年度损益的影响会有差异。。

提问人：zico9999 时间：2016-03-19 20:33:22
陈版： 如果某个平台公司向下家各企业收取加盟费、保证金，会计处理计入“其他应付款”，但这些钱只有等到某个下家退出加盟才可能退还，那么是否需要对“其他应付款”在期末进行折现，以便核算“财务费用”收益！

回答人：chenyiwei
如果退出时间不定的，则无法进行折现。但如果明确了退出时归还这些资金的计息利率，则年末应按约定利率计息并确认财务费用——利息支出，相应增加该负债的账面价值。

提问人：yslee 时间：2016-07-04 23:06:14
陈版主你好 如果从长期待摊费用 进 租金费用的话 不是 每年的租金费用数不是增长了吗？为什么不能借 财务费用呢？ 谢谢您

回答人：chenyiwei
即：首日分录为：借：长期待摊费用，贷：未确认融资收益；后续每期末：借：管理费用等，贷：长期待摊费用（直线法）；借：未确认融资收益，贷：财务费用——利息收入（实际利率法）。

回答人：chenyiwei
从长期待摊费用摊销到租金费用的方法是直线法，所以每一期的租金金额仍一致。从未确认融资收益摊销确认利息收入是实际利率法，所以每一期的利息收入金额不同。

提问人：Allen47 时间：2017-02-07 00:35:33
陈老师您好，关于您的解答，个人认为，这种处理只是在利润表做了重分类调整，增加管理费用-租赁费的同时，减少财务费用。
（当然二者摊销方式不同，每年会有差异就是了） 但是从业务层面理解其实蛮牵强的，增加租赁费可以理解为：因为最终收到的押金退还的现值小，所以相当于增加了租赁费。但是减少财务费用就很难理解了，感觉是为了增加租赁费硬做出来的。 我感觉会计在历史成本法下是应该无法体现时间价值的。不知道我上面理解的是否有不正确，请您指正？
另，再举一个极端的例子，如果不是租赁押金的情况。而是我资金拆出 100 元，约定对方 2 年后还 100 元，期间不收利息。折现后现值为 80 元。那么按照上面的利息，我的待摊费用 20 元应该后期按照直线法计入什么科目？请您指点，谢谢

回答人：chenyiwei
1 、金融资产的初始计量应采用公允价值（CAS 22第三十条），后续对贷款和应收款项采用摊余成本计量。这里的利息收入就是实际利率法的对应结果。 2 、要考虑为何同意无息拆出资金的原因，根据原因具体处理。

提问人：我爱新视野 时间：2017-03-23 17:04:24
甲方出售乙方一台大型设备，价格为 2000 万元，约定付款条件为第 1 年支付 300 万，第 2 支付 500 万，第 3 年支付 400 万，第 5 年支付800 万。会计是按照交付时点确认收入，请问，债权是挂应收账款还是长期应收款合适？收入是否需要以折现计算确认？该事项是否形成税会差异？是否应确认相关的递延所得税？

回答人：chenyiwei
1 、会计上应按未来应收金额的折现值确认商品销售收入，后续收款期间确认利息收入。债权一般挂长期应收款。 2 、税法规定“以分期收款方式销售货物的，按照合同约定的收款日期确认收入的实现”，所以存在暂时性差异。

提问人：我爱新视野 时间：2017-03-24 10:23:23
本公司给一家电视台做推广活动，价格合计为 1000 万元，约定付款条件为第 1 年支付 500 万，第 2 支付 500 万。请问本公司的业务处理是否也是比照甲方出售乙方一台大型设备的财务处理方式？

回答人：chenyiwei
要看推广活动现在是否已经提供完毕，只是款项分期支付？还是在以后若干年内持续提供推广服务，按年付款？如果是后者，则不同于楼上的处理，尚未提供服务也尚未收款的部分就属于待执行合同。

提问人：我爱新视野 时间：2017-03-25 10:56:24
陈老师，推广活动现在是否已经提供完毕，只是款项分期支付，我理解，本公司的业务处理应比照甲方出售乙方一台大型设备的财务处理方式？ 您回复 2 、税法规定“以分期收款方式销售货物的，按照合同约定的收款日期确认收入的实现”，所以存在暂时性差异，这里存在暂时性差异是对长期应收款而言还是哪个科目？

回答人：chenyiwei
1 、是。 2 、暂时性差异是针对资产和负债的，所以是针对长期应收款的，另外税法上要求分期确认收入和成本，必然导致劳务成本在税法上的计税基础不为零，这也会导致暂时性差异。

提问人：我爱新视野 时间：2017-03-25 21:24:58
本公司给一家电视台做推广活动，合同约定 4 年内持续提供推广服务，按年付款。价格合计为 1000 万元，约定付款条件为第 1 年支付300 万，第 2 支付 250 万，第 3 年支付 450 万。请问本公司是否每年按 250 万元确认收入还是按每年实际提供的劳务占总提供劳务的比来确认收入？还是比照甲方出售乙方一台大型设备的案例，即会计上应按未来应收金额的折现值确认商品销售收入，后续收款期间确认利息收入？

回答人：chenyiwei
如果每年提供的推广服务的性质和工作量、难度等均类似，则按直线法，每年确认提供劳务收入 250 万元。

提问人：lisa_luyanhui 时间：2017-05-31 17:38:54
陈版：在这种情况下比如收到保证金100,3年后返还，现值 80 ，那是否如下会计处理？ 借：现金100/贷：其他应付 80 ；未确认融资收益 20 ，然后每年从未确认融资收益转到利息收入？

回答人：chenyiwei
分录应做两笔：借：银行存款 100 ，贷：长期应付款 100 ；借：未确认融资费用 20 ，贷：递延收益 20 。 上述未确认融资费用在 3 年内按实际利率法摊销，确认为各期利息支出；递延收益则采用与主合同项下相关收入确认相同的方式转入营业收入。

提问人：lisa_luyanhui 时间：2017-06-01 10:08:43
陈版，那在这个基础上，如果在收取保证金的合同中又约定，每年需要支付5%的利息给对方，假设每年支付 5 ，又该如何处理呢？谢谢

回答人：chenyiwei
那就没有未确认融资费用和递延收益，每年支付的利息 5 确认为利息支出即可。

提问人：Allen47 时间：2018-01-17 01:08:48
陈老师，关于这个问题，进一步请问： 期初借给第三方 100 块，约定 3 年后，收回 110 块。这种情况下内含收益率是3.23%，但是目前市场三年期借款利率大约5%，因此用市场利率折现值为 95 。则初始确认分录为： 借：长期应收押金 95 借：利息调整 5 贷：银行存款 100
后续处理： 利息调整 5 ，后续是直线法三年摊销计入利润表？ 95 和 110 之间的差异，按照5%的IRR确认计入利润表？

回答人：chenyiwei
95 和 110 之间的差异，按照5%的IRR确认计入利润表，这里已经包含了利息调整 5 。

提问人：13352260467 时间：2018-05-13 14:53:30
请问陈版主，非同一控制免税合并，某项资产调增 100 ，对应确认 25 所得税负债，计入商誉，请问这 100 暂时性差异未来如何转回的，即使折旧摊销，还是相差 100 ，为什么不是永久性差异，非常感谢

回答人：chenyiwei
如果是控股合并，子公司保留独立法人和独立纳税人资格，则购买方的税务处理与被购买方无关。该暂时性差异后续通过合并报表层面的折旧、摊销转回。